臺灣高等法院臺中分院刑事判決　　　　　　　　　九十三年度上易字第一二七八號
　　上　訴　人
　　即　被　告　甲○○
右上訴人因傷害案件，不服臺灣台中地方法院九十三年度易字第一二八五號中華
民國九十三年八月十七日第一審判決（起訴案號：臺灣台中地方法院檢察署九十二年
度偵字第二三二八一號），提起上訴，本院判決如左：
    主      文
上訴駁回。
    事實及理由
一、犯罪事實：
    甲○○於民國九十二年間與柯清枝共同出資，以柯清枝名義拍得坐落台中縣太平
    市○○路一八六號之法拍屋，而與乙○○因收取該屋門口之攤販擺攤費問題發生
    糾紛，嗣乙○○於九十二年十一月三日下午三時許僱請林鵬瀚至台中縣太平市○
    ○路一八六號做拆除工作，甲○○聞訊於當天下午三點多報警並趕至現場，由警
    員林育仕請示臺灣台中地方法院民事執行處法官後開啟後門進入前址，旋乙○○
    亦到前開房屋之後門處，遇見甲○○即與甲○○發生爭吵，甲○○與乙○○乃基
    於傷害對方身體之故意互相毆打對方，致乙○○受有頭部外傷併輕微腦震盪、左
    眼眶及左顴骨挫擦傷之傷害，而甲○○亦受有左頰腫脹四乘以四公分之傷害（乙
    ○○傷害部分經原審判處拘役四十日因未經上訴而確定）。
二、認定犯罪事實所憑證據和理由及對於被告辯解本院的判斷：
    上訴人即被告甲○○（下稱被告）否認有傷害他人身體之犯行，辯稱：乙○○如
    何受傷伊不清楚，伊未出手打乙○○云云，然查：右揭甲○○與乙○○互毆之事
    實業據證人即到場處理之警員林育仕於原審結證稱：「（問：九十二年十一月三
    日下午三時許，在台中縣太平路中平路一八六號處理情形？）當天我是執行巡邏
    勤務，值班通報說這邊有法院執行拍賣糾紛，裡面有毀損的情形，我到現場時，
    甲○○拿法院拍賣的資料給我看，我依照上面的資料打電話給執行處法官，請示
    過法官之後，就請買主請鎖匠把後門打開，我與甲○○與鎖匠、還有一位巡佐一
    起上二樓查看，當場發現林鵬瀚拿著鑿子，用鑿子在破壞木製隔間牆，我們就問
    他是何人僱請他來做事，他就說是隔壁的乙○○，然後我們在前門等巡邏車，要
    將林鵬瀚帶回警局時，聽到後面有吵架聲，我就過去後門，在後門剛進去的地方
    ，看到被告兩人（即甲○○與乙○○）有互毆的動作，我就加以制止，他們互相
    控訴對方打他們，我們先處理毀損的案件，傷害的部分用函送，之後幾天他們才
    到所裡製作筆錄」、「（問：你說有看到他們互相拉扯，並將他們拉開，你當時
    有看到他們二人何人受傷？）乙○○的左眼角有腫起來，這是比較明顯的，甲○
    ○的部分比較沒有明顯，我沒有注意」等語明確，核與告訴人乙○○指訴被毆之
    情節相符，並有國軍台中總醫院附設民眾診療服務處診斷證明書附卷可憑，事證
    明確，被告前開所辯，不足採信，其傷害犯行堪予認定。
三、論罪科刑的理由：
  (1)被告所為，係觸犯刑法第二百七十七條第一項之普通傷害罪。
  (2)原審依上述事證，適用前述法條及刑法第四十一條第一項前段、罰金罰鍰提高標
    準條例第一條前段、第二條之規定，並審酌被告、乙○○之年齡各為四十多、六
    十多歲，被告無不良素行，傷害之手段、情節、受傷之程度輕重不同及犯後未坦
    承犯行飾詞狡辯等一切情狀，量處被告拘役五十日，並諭知易科罰金之折算標準
    。經核原審此部分認事用法均無不合，且本件糾紛雖係乙○○所引起，惟被告僅
    受有左頰腫脹四乘以四公分之傷害，傷勢輕微，而乙○○則受有頭部外傷併輕微
    腦震盪、左眼眶及左顴骨挫擦傷之傷害，傷勢顯較被告嚴重，是原審斟酌上情量
    處被告較乙○○為重之拘役刑，其量刑亦屬妥適，被告上訴意旨仍執前情否認有
    傷害犯行，空言指摘原判決不當，為無理由，應予駁回。
四、適用的法律：刑事訴訟法第三百六十八條。
中      華      民      國      九十三  年      十二    月      七      日
                                臺灣高等法院臺中分院刑事第九庭                                         審判長法官
                                      審判長法  官  張  國  忠
                                            法　官　康　應　龍
                                            法　官　趙　春　碧
右正本證明與原本無異。
不得上訴。
                                            書記官　林　玉　惠
中      華      民      國      九十三  年      十二    月      九      日
                                                                        Ａ
